【裁判字號】    96,易,20
【裁判日期】    970213
【裁判案由】    詐欺
【裁判全文】
福建金門地方法院刑事判決                96年度易字第20號
公  訴  人  福建金門地方法院檢察署檢察官
被      告  乙○○
被      告  甲○○
被      告  丙○○
上3人共同
選任辯護人  吳奎新律師
上列被告等因詐欺案件，經檢察官提起公訴（95年度偵字第421
號），於本院準備程序進行中，被告等就被訴事實為有罪之陳述
，經檢察官聲請，本院合議庭裁定改依協商程序審理，判決如下
：
    主  文
乙○○連續意圖為自己不法之所有，以詐術使人將第三人之物交
付，處有期徒刑壹年，減為有期徒刑陸月，如易科罰金，以參佰
元即新臺幣玖佰元折算壹日。
甲○○連續幫助意圖為自己不法之所有，以詐術使人將第三人之
物交付，處有期徒刑陸月，減為有期徒刑參月，如易科罰金，以
參佰元即新臺幣玖佰元折算壹日。
丙○○連續幫助意圖為自己不法之所有，以詐術使人將第三人之
物交付，處有期徒刑陸月，減為有期徒刑參月，如易科罰金，以
參佰元即新臺幣玖佰元折算壹日。
    事實及理由
一、犯罪事實：引用起訴書之記載如附件1，補充：起訴書「被
    告乙○○等人依金馬安輔條例涉嫌詐登土地一覽表」2頁，
    應更正如「更正附表」，如附件2。又起訴書所載被告年籍
    資料，其中被告乙○○與被告甲○○之年籍資料互為誤植，
    應予更正如當事人欄。
二、證據：
（一）、被告乙○○95年9月14日於調查時之供述（調查卷第39
        至44頁）、95年9月13日土地會勘時之陳述（調查卷第
        53至55頁）。
（二）、被告甲○○95年8月9日於調查時之供述（調查卷第29至
        33頁）、95年8月9日於調查時之供述（調查卷第29至33
        頁）、95年9月13日土地會勘時之陳述（調查卷第52頁
         ）。
（三）、被告丙○○95年8月9日於調查時之供述（調查卷第34
        至36頁）、95年9月13日土地會勘時之陳述（調查卷第
        53頁）。
（四）、證人許彩斐（國防部軍備局工程營產中心南部地區營產
        管理處金門分遣所營產管理員）95年7月5日調查時之證
        述（調查卷第26至28頁）、95年9月13日土地會勘時之
        陳述（調查卷第51至52頁）、96年1月9日偵查時之證述
        （偵卷第66頁）。
（五）、金門縣地政局測量課助理員黃中柱在95年9月13日土地
        會勘時之陳述（調查卷第49至50頁）。
（六）、金門縣地政局地籍課辦事員吳維源在95年9月13日土地
        會勘時之陳述（調查卷第50至51頁）。
（七）、更正附表編號1土地之土地登記謄本、土地登記申請書
        、土地複丈結果通知書、土地複丈成果圖、土地四鄰證
        明書、四鄰保證人身份證正反面影本及戶籍謄本、印鑑
        證明、地政局函、陸軍1898部隊函、金防部房屋代碼清
        冊、土地中文清冊、金門縣政府異議調處開會通知單、
        調處會議紀錄（原本均外放，影本見調查卷第56至112
        頁，其中調處會議紀錄在調查卷第103至107頁）。
（八）、更正附表編號2土地之土地登記謄本、土地登記申請書
        、土地複丈結果通知書、土地複丈成果圖、土地四鄰證
        明書（原本均外放，影本見調查卷第113至119頁）。
（九）、更正附表編號3土地之土地登記謄本、土地登記申請書
        、土地複丈結果通知書、土地複丈成果圖、土地四鄰證
        明書、四鄰證明人之印鑑證明及戶籍謄本（原本均外放
        ，影本見調查卷第120至149頁）。
（十）、更正附表編號4土地之土地登記謄本、土地登記申請書
        、土地複丈結果通知書、土地複丈成果圖、土地四鄰證
        明書（原本均外放，影本見調查卷第150至166頁，其中
        85年12月17日土地登記申請書在調查卷第153頁、85年
        10月7日甲○○、呂長水出具之土地四鄰證明書在調查
        卷第157頁）。
（十一）、更正附表編號5土地之土地登記謄本、土地複丈申請
        書、土地複丈結果通知書、土地複丈成果圖、金門縣政
        府調處會議紀錄、土地四鄰證明書、四鄰證明人之戶籍
        謄本、印鑑證明（原本均外放，影本見調查卷第167至
        195頁）。
（十二）、更正附表編號6土地之土地登記謄本、土地登記申請
        書、土地複丈結果通知書、土地複丈成果圖、土地四鄰
        證明書（原本均外放，影本見調查卷第196至205頁）。
（十三）、更正附表編號7土地之土地登記謄本、土地登記申請
        書、土地複丈結果通知書、土地複丈成果圖、土地四鄰
        證明書（原本均外放，影本見調查卷第206至212頁）。
（十四）、更正附表編號8土地之土地登記謄本、土地登記申請
        書、土地複丈結果通知書、土地複丈成果圖、土地四鄰
        證明書（原本均外放，影本見調查卷第213至221頁）。
（十五）、更正附表編號9土地之土地登記謄本、土地登記申請
        書、土地複丈結果通知書、土地複丈成果圖、土地四鄰
        證明書、四鄰證明人之印鑑證明及戶籍謄本（原本均外
        放，影本見調查卷第222至240頁，其中86年3月20日土
        地登記申請書見調查卷第225頁、85年11月8日甲○○、
        呂長水出具之土地四鄰證明書見調查卷第228頁）。，
（十六）、更正附表編號10土地之土地登記謄本、土地登記申請
        書、土地複丈結果通知書、土地複丈成果圖、土地四鄰
        證明書、四鄰證明人之印鑑證明及戶籍謄本（原本均外
        放，影本見調查卷第241至255頁）。
（十七）、更正附表附表編號11土地之土地登記謄本、土地登記
        申請書、土地複丈結果通知書、土地複丈成果圖、土地
        四鄰證明書、四鄰證明人之身份證正反面影本及戶籍謄
        本、印鑑證明（原本均外放，影本見調查卷第286至309
        頁）。
（十八）、更正附表編號12土地之土地登記謄本、土地登記申請
        書、土地複丈結果通知書、土地複丈成果圖、土地四鄰
        證明書、四鄰證明人之印鑑證明及戶籍謄本（原本均外
        放，影本見調查卷第310至332頁）。
（十九）、更正附表編號13土地之土地異動索引、土地登記謄本
        、土地複丈結果通知書、土地複丈成果圖、土地四鄰證
        明書、四鄰證明人之身份證正反面影本、印鑑證明及戶
        籍謄本（原本均外放，影本見調查卷第256至277頁）。
（二十）、更正附表編號14土地之土地登記謄本、土地複丈申請
        書、土地登記申請書（原本均外放，影本見調查卷第27
        8至285頁）。
（二十一）、更正附表編號15土地之土地登記謄本、土地登記申
        請書、土地複丈申請書、土地複丈結果通知書、土地複
        丈成果圖、金門縣政府調處會議紀錄、土地四鄰證明書
        、四鄰證明人之印鑑證明及戶籍謄本、金門縣政府調處
        會議紀錄（原本均外放，影本見調查卷第333至389頁）
        。
（二十二）、95年9月13日土地現場會勘紀錄乙份（調查卷第47
        至55頁，其中「土地會勘情形」在調查卷第47至55頁）
        及現場照片17張（調查卷第504至512頁）。
（二十三）、國防部軍備局工程營產中心南部地區營產管理處96
        年6月27日旭進字第0960001651號函及地籍圖、土地清
        冊報表（調查卷第498至501頁，更正附表編號1、2、13
        土地）。
（二十四）、金門縣政府調處會議紀錄2件（更正附表編號5土地
        調處會議紀錄見調查卷第178至179頁；更正附表編號11
        及12土地調處會議紀錄見調查卷第451至494頁，其中土
        地中文清冊見調處卷第452、475頁，其中89年7月3日金
        門縣政府異議處理小組調處會議紀錄見調查卷第485至
        487頁）。
（二十五）、被告乙○○財產所得明細表1份（偵卷第93至103）
        、所有土地總表（本院二卷第2至3頁）、歸戶清冊（本
        院二卷第4至5頁）、地籍圖（本院二卷第6至13頁）、
        土地建物登記謄本（本院二卷第14至65頁）。
（二十六）、被告甲○○所有之土地總表（本院二卷第66頁）、
        歸戶清冊（本院二卷第67頁）、地籍圖（本院二卷第68
        頁）、土地建物登記謄本（本院二卷第69至77頁）。
（二十七）、被告丙○○所有之土地總表（本院二卷第78頁）、
        歸戶清冊（本院二卷第79頁）、地籍圖（本院二卷第80
        至82頁）、土地建物登記謄本（本院二卷第83至93頁）
        。
（二十八）、金門縣地政局96年11月28日地籍字第0960009220號
        函及附件土地異動索引（更正附表編號13土地合併、分
        割及所有權異動情形，本院二卷第94至188頁）。
（二十九）、本院89年度城簡字第20號民事確認異議不符等事件
        ，更正附表編號11、12土地及林兜（一）營區方塊圖（
         該卷第34至35頁）。
三、本件經檢察官與被告於審判外達成協商之合意且被告已認罪
    ，其合意內容為：
（一）、被告乙○○連續意圖為自己不法之所有，以詐術使人將
        第三人之物交付，處有期徒刑壹年，減為有期徒刑陸月
        ，如易科罰金，以參佰元即新臺幣玖佰元折算壹日。
（二）、被告甲○○連續幫助意圖為自己不法之所有，以詐術使
        人將第三人之物交付，處有期徒刑陸月，減為有期徒刑
        參月，如易科罰金，以參佰元即新臺幣玖佰元折算壹日
        。
（三）、被告丙○○連續幫助意圖為自己不法之所有，以詐術使
        人將第三人之物交付，處有期徒刑陸月，減為有期徒刑
        參月，如易科罰金，以參佰元即新臺幣玖佰元折算壹日
        。
四、經查，上開協商合意並無刑事訴訟法第455條之4第1項所列
    情形之一，檢察官聲請改依協商程序而為判決，本院爰不經
    言詞辯論，於協商合意範圍內為協商判決，合予敘明。
五、應適用之法條：刑事訴訟法第455條之4第2項、第455條之8
    ，刑法第339條第1項、第2條第1項前段、第30條第1項前段
    、修正前刑法第41條第1項前段、修正前刑法56條（已刪除
    ），刑法施行法第1條之1第1項、第2項前段，修正前罰金罰
    鍰提高標準條例第2條，現行法規所定貨幣單位折算新臺幣
    條例第2條，中華民國九十六年罪犯減刑條例第2條第1項第3
    款、第7條、第9條。
六、本判決除有刑事訴訟法第455條之4第1項第1款、第2款、第4
    款、第6款、第7款所定情形之一，或違反同條第2項規定者
    外，不得上訴。
七、如不服本件判決，得自收受判決送達之日起10日內，向本院
    提出上訴書狀，上訴於第二審法院。
中    華    民    國    97    年     2     月   13    日
                      刑事庭  法  官  周美玲
上為正本證明與原本無異。
如不服本判決，應於判決送達後10日內向本院提出上訴狀（須附
繕本），上訴於福建高等法院金門分院。
                              書記官  陳鴻璋
中    華    民    國    97    年     2     月   13    日
附錄本案論罪科刑法條全文：
中華民國刑法第339條
意圖為自己或第三人不法之所有，以詐術使人將本人或第三人之
物交付者，處5年以下有期徒刑、拘役或科或併科1千元以下罰金
。
以前項方法得財產上不法之利益或使第三人得之者，亦同。
前二項之未遂犯罰之。
附件1：起訴書1件。
附件2：更正附表1件。


司法院資訊處製作；財團法人民間司法改革基金會備份。
